臺灣新竹地方法院刑事判決
110年度易字第635號
公  訴  人  臺灣新竹地方檢察署檢察官
被      告  顏安  



上列被告因竊盜案件，經檢察官提起公訴（110 年度偵字第4896
、4897號），被告於本院準備程序中，就被訴事實均為有罪之陳
述，經告知被告簡式審判程序之旨，並聽取檢察官及被告之意見
後，裁定依簡式審判程序審理，本院判決如下：
    主  文
丙○犯竊盜罪，處拘役貳拾伍日，如易科罰金，以新臺幣壹仟元
折算壹日。未扣案之HELLO KITTY 紅色小背包壹個、米奇黑色大
背包壹個、黑色熊本熊黑色手提袋壹個、黃色角落生物保溫手提
袋壹個及KAKAO FRIEND萊恩毯子壹個均沒收，於全部或一部不能
沒收或不宜執行沒收時，追徵其價額。又犯竊盜罪，處拘役拾日
，如易科罰金，以新臺幣壹仟元折算壹日。未扣案之足球外型之
工具箱壹個沒收，於全部或一部不能沒收或不宜執行沒收時，追
徵其價額。應執行拘役參拾日，如易科罰金，以新臺幣壹仟元折
算壹日。
    事  實
一、丙○基於意圖為自己不法之所有，於民國110 年1 月18日5
　　時許，在位於新竹市○區○○街000 號處之娃娃機店內，趁
　　無人注意之際，徒手伸入娃娃機內竊取甲○○所有放置在娃
　　娃機機臺內之HELLO KITTY 紅色小背包1 個、米奇黑色大背
　　包1 個、黑色熊本熊黑色手提袋1 個、黃色角落生物保溫手
　　提袋1 個及KAKAO FRIEND萊恩毯子1 個等物【總價值共計新
　　臺幣（下同）3740元】，得手後搭乘不知情之楊詔鈞（所涉
　　竊盜案件部分另案經不起訴處分確定）所駕駛之車牌號碼00
　　0-0000號自用小客車離去。嗣因甲○○發覺遭竊，調閱監視
　　器畫面後報警處理，因而為警循線查悉上情。
二、丙○另行起意，並基於意圖為自己不法之所有，於110 年1
　　月18日6 時許，在位於新竹市○區○○路00號處之娃娃機店
　　內，趁無人注意之際，徒手竊取乙○○所有放置在娃娃機機
　　臺上之足球外型之工具箱1 個(價值新臺幣2、300元)，得手
　　後搭乘不知情之楊詔鈞所駕駛前揭車牌號碼000-0000號自用
　　小客車離去。嗣因乙○○發覺遭竊，調閱監視器畫面後報警
　　處理，因而為警循線查悉上情。
三、案經甲○○及乙○○均訴由新竹市警察局第二分局報請臺灣
　　新竹地方檢察署檢察官偵查起訴。
    理  由
一、本件被告丙○所犯刑法第320 條第1 項之竊盜罪，非死刑、
　　無期徒刑、最輕本刑為三年以上有期徒刑之罪，或高等法院
　　管轄第一審之案件，被告於本院準備程序進行中就被訴事實
　　均為有罪之陳述，經本院認合於刑事訴訟法第273 條之1 第
　　1 項之規定，裁定進行簡式審判程序，合先敘明。
二、前揭事實業據被告丙○於本院審理時坦承不諱（見易字第63
　　5 號卷第43、44、52、53頁），並經告訴人甲○○及乙○○
　　於警詢時分別指訴明確（見偵字第4896號卷第6至9頁、偵字
　　第4897號卷第7、8頁），且為證人楊詔鈞於警詢及偵訊時、
　　證人王擎天於警詢時分別證述在卷（見偵字第4896號卷第4
　　、5 、10、11、79頁），此外，復有警員吳宥潤於110 年4
　　月5 日所出具之偵查報告1 份、指認犯罪嫌疑人紀錄表1 份
　　、中華民國小客車租賃出租單暨定型化契約書1 份、監視器
　　畫面翻拍照片6 幀、內政部警政署刑事警察局110 年2 月20
　　日刑紋字第1100011826號鑑定書1 份、新竹市警察局第二分
　　局現場勘察紀錄表1 份及現場照片、採證照片暨監視器畫面
　　翻拍照片共22幀等在卷足稽（見偵字第4896號卷第3 、12至
　　14、18至21、25至32頁、偵字第4897號卷第10頁），足認被
　　告之自白核與事實相符而堪以採信。從而本案事證明確，被
　　告所為前揭犯行堪以認定，應予依法論科。
三、核被告丙○就如事實欄第一段及第二段部分所為，均係犯刑
　　法第320 條第1 項之竊盜罪。又被告所犯上開2 次竊盜罪間
　　，犯意各別，行為互殊，應予分論併罰。爰審酌被告之素行
　　、正值青年，不思循正當途徑賺取錢財，卻竊盜他人所有財
　　物，不尊重他人之財產權，是被告所為實值非難，被告之犯
　　罪動機、情節、手段、目的、造成損害情形、犯後坦承不諱
　　，復衡酌被告為高中畢業之智識程度、有父母及1 名未成年
　　女兒之家人、已離婚、入監前從事土方之工作，日薪2000元
　　，月收入3、4萬元之家庭及生活狀況等一切情狀，分別量處
　　如主文所示之刑，及均諭知如易科罰金之折算標準，並定其
　　應執行刑，及諭知如易科罰金之折算標準，以資懲儆。
四、末按刑法第38條之1 第1 項規定：犯罪所得，屬於犯罪行為
　　人者，沒收之。但有特別規定者，依其規定；又同條第3 項
　　規定：前二項之沒收，於全部或一部不能沒收或不宜執行沒
　　收時，追徵其價額。經查被告為如事實欄第一段所示犯行時
　　竊得之HELLO KITTY 紅色小背包1 個、米奇黑色大背包1 個
　　、黑色熊本熊黑色手提袋1 個、黃色角落生物保溫手提袋1
　　個及KAKAO FRIEND萊恩毯子1 個等物、為如事實欄第二段所
　　示犯行時竊得之足球外型之工具箱1 個，各係被告為各該犯
　　行之犯罪所得，均未據扣案，依刑法第38條之1 第1 項前段
　　、第3 項之規定應予以沒收，於全部或一部不能沒收或不宜
　　執行沒收時，追徵其價額。
據上論斷，應依刑事訴訟法第273 條之1 第1 項、第299 條第1
項前段，刑法第320 條第1 項、第41條第1 項前段、第51條第6
款、第38條之1 第1 項前段、第3 項，刑法施行法第1 條之1 第
1 項，判決如主文。
本案經檢察官許大偉提起公訴，檢察官陳亭宇到庭執行職務。
中　　華　　民　　國　　110 　年　　10　　月　　29　　日
                  刑事第一庭    法  官   楊惠芬
以上正本證明與原本無異。  
如不服本判決應於收受送達後20日內向本院提出上訴書狀，並應
敘述具體理由；其未敘述上訴理由者，應於上訴期間屆滿後20日
內向本院補提理由書（均須按他造當事人之人數附繕本）「切勿
逕送上級法院」。告訴人或被害人如對於本判決不服者，應具備
理由請求檢察官上訴，其上訴期間之計算係以檢察官收受判決正
本之日期為準。
中　　華　　民　　國　　110 　年　　11　　月　　4 　　日
              　　　　　　　　　書記官   李艷蓉
附錄本案論罪科刑法條：
刑法第320 條：
意圖為自己或第三人不法之所有，而竊取他人之動產者，為竊盜
罪，處五年以下有期徒刑、拘役或五十萬元以下罰金。
意圖為自己或第三人不法之利益，而竊佔他人之不動產者，依前
項之規定處斷。